# 股票公允价值变动，如何确认递延所得税？

提问人：cathy1048 时间：2017-12-20 17:07:31
可供出售金融资产按公允价值计量，根据持有期间按照公允价值变动，股票价格上升，借：可供出售金融资产-公允价值变动 100 ，贷：公允价值变动损益 100 ；同时确认递延，借：其他综合收益 25 ，贷：递延所得税负债 25 ；亏损，借：公允价值变动变动损益，贷：可供出售金融资产-公允价值变动损益 ；同理确认递延及其他综合收益

回答人：chenyiwei
基本赞同此观点。此处因浮亏小于浮盈，所以浮亏导致的可抵扣暂时性差异默认为可以转回，可以全额确认递延所得税资产。